【裁判字號】    88,自,306
【裁判日期】    890525
【裁判案由】    違反著作權法
【裁判全文】
臺灣臺北地方法院刑事判決                          八十八年度自字第三六號
    自  訴  人  丁○○○股份有限公司
    代  表  人  乙○○
    代  理  人  李世章律師
    被      告  甲○○
右列被告因違反著作權法案件，經自訴人提起自訴，本院判決如左：
    主  文
甲○○意圖銷售，而擅自以重製之方法侵害他人之著作財產權為常業，處有期徒刑壹
年貳月。
扣案之光碟片拾陸片沒收。
    事  實
一、甲○○係台南市○○路○段六十五號私立「中興英、日語補習班」主任，明知「
    文王題庫編輯系統」軟體為丁○○○股份有限公司（下稱鑑榮公司）所設計之之
    電腦教學資源軟體，為鑑榮公司所享有著作權之物，甲○○於民國（下同）八十
    一年至八十三年間曾向乙○○所經營之百功資訊有限公司購買該軟體供教學之用
    ，嗣竟意圖營利，於八十四年底，委由不知情之郭志誠擅自大量重製該教學軟體
    ，並銷售至全國各地（包括台北市本院管轄區域及其他縣市），且於電腦網站上
    提供該軟體供人下載使用，以此方法侵害鑑榮公司所享有之著作權，並恃此為生
    ，而以此為業。
二、案經鑑榮公司提起自訴。
    理  由
一、訊據被告甲○○矢口否認有何侵害鑑榮公司之著作權，辯稱先前曾購買「文王題
    庫編輯系統」使用，後來覺得使用上有所不便，才委由郭志誠另外設計改善，伊
    不知有侵害自訴人之著作權云云。惟查：上開事實業經自訴代理人指訴甚詳，並
    有被告銷售該軟體之訂購單、交易明細表、光碟片十六片、作業系統操作手冊一
    冊扣案可證，又曾受僱於被告之證人丙○○亦到庭證稱於離職後曾受乙○○委託
    向被告購買該軟體，可見被告確有重製該軟體，被告既然曾購買該軟體使用，則
    對於委由郭志誠所重製之軟體竟聲稱不知係侵害自訴人之軟體，顯與常情有違，
    不足採信，本件事證已甚明確，被告犯行堪以認定。
二、核被告所為，係犯著作權法第九十四條之意圖銷售，而擅自以重製之方法侵害他
    人之著作財產權為常業罪。被告利用不知情之郭志誠重製該軟體，為間接正犯。
    審酌被告之素行、犯罪動機、目的、所生危害、犯罪後態度及尚未與自訴人達成
    和解等一切情狀，量處如主文所示之刑。三扣案之光碟片十六片為被告所有供犯
    罪所用之物，併予宣告沒收。
四、據上論斷，應依刑事訴訟法第三百四十三條、第二百九十九條第一項前段，著作
    權法第九十四條，刑法第十一條前段、第三十八條第一項第二款，判決如主文。
中    華    民    國      八十九    年      五      月    二十五      日
      臺灣臺北地方法院智慧財產權法庭
                                          法  官    曾  正  龍
右為正本係照原本作成
如不服本判決，應於判決送達後十日內，向本院提出上訴狀。
                                          書記官    林  玲  華
中    華    民    國      八十九    年      五      月    二十八      日
附錄法條：
著作權法第九十四條
著作權法第九十四條：以犯第九十一條、第九十二條或第九十三條之罪為常業者，處
一年以上七年以下有期徒刑，得併科新臺幣四十五萬元以下罰金。


司法院資訊處製作；財團法人民間司法改革基金會備份。
